# 改制验资的问题,陈老师

提问人：jjyy11 时间：2011-04-17 18:09:10
一家国有企业， 2010 年 4 月 30 日为改制评估基准日，评估结果也已确认，改制方案为以这一时点的净资产作为职工的股份，然后再由职工出一部分现金。现在作为改制后的公司需做验资。请问：是否以 2010 年 4 月 30 日为基准日的评估结果来作为验资的净资产？还有， 2010 年 4 月 30 日至验资报告日之间净资产的变动如何处理？是否需在验资报告中披露？

回答人：chenyiwei
此问题目前仍然适用财企[2002]313号文第八条的规定处理。 2010 年 4 月 30 日至改制后新公司设立日之间原企业由净利润等原因引起的净资产变动由原所有者享有或承担。对这部分净资产的金额及处理方式应在验资报告中披露。

回答人：chenyiwei
回复 板凳 呼叫帮助 的帖子基本赞同你的理解。谢谢！

回答人：chenyiwei
回复 地板 jjyy11 的帖子“应当属于职工的身份置换金、欠职工的养老、医疗保险金、职工个人欠款等属于职工的权益”并不是真正的股东权益，而是企业对职工的负债。按照财企[2005]12号等相关规定，有些人员安置支出在经过批准后是可以使用国有净资产支付和预留的，扣除这部分应归属职工的负债之后，剩余的才是改制企业可用于折股的净资产。我理解这两种做法的结果应当是一致的。

回答人：chenyiwei
回复 8 楼 jjyy11 的帖子我理解工商局在此问题上的把握是从严的。职工集资以 100 万元买下，该 100 万元是直接支付给原所有者的，并未增加被改制企业的权益，因此工商局不会认可高于评估值的作价。另外工商局可能是对待摊费用能否用于出资的问题采取了较为严格的立场，因为待摊费用的未来经济利益不确定性相对较大，并且不能转让，不符合《公司法》对于可用作出资的非货币财产的条件，即可以以货币计量并可转让，所以从净资产值中扣除了待摊费用的价值。

回答人：chenyiwei
回复 10 楼 呼叫帮助 的帖子感觉方法A较为可行。方法B中的“无形资产出资”会存在较大的法律障碍，因为并非所有无形资产均可出资，课用作出资的主要是可以转让的知识产权、土地使用权等，你说的 30 万元差额本质上是被购买企业的商誉，是不可用作出资的。